【裁判字號】    99,易,2358
【裁判日期】    991115
【裁判案由】    家庭暴力防治法
【裁判全文】
臺灣臺北地方法院刑事判決              99年度易字第2358號
公  訴  人  臺灣臺北地方法院檢察署檢察官
被      告  乙○○○
選任辯護人  蕭顯忠律師
上列被告因違反家庭暴力防治法案件，經檢察官提起公訴（99年
度偵字第13604 號、99年度調偵字第909 號），本院判決如下：
    主  文
乙○○○犯違反保護令罪，處拘役拾日，如易科罰金，以新臺
幣壹仟元折算壹日；又犯違反保護令罪，處拘役拾日，如易科
罰金，以新臺幣壹仟元折算壹日。應執行拘役伍拾日，如易科罰
金，以新臺幣壹仟元折算壹日。緩刑貳年，緩刑期內付保護管束
。
    事  實
一、乙○○○為甲○之配偶，雙方具有家庭暴力防治法第3 條第
    1 款所定之家庭成員關係。乙○○○前因對甲○實施不法侵
    害之行為，經本院於民國99年3 月25日以99年度暫家護字第
    73號暫時保護令，命令乙○○○不得對甲○實施身體或精神
    上不法侵害之行為。詎乙○○○收受上開保護令後，明知上
    開保護令之內容及效力，卻於99年4 月27日凌晨0 時55分許
    ，在臺北市○○區○○街404 號2 樓之住處，因不滿甲○拒
    絕其進入臥室在先，後又開門持錄影機攝錄，一時氣憤欲搶
    下攝影機，竟出手與甲○拉扯，徒手抓傷甲○，致甲○受有
    左肩、上胸口及左手肘抓傷之傷害（傷害部分未據告訴），
    對甲○實施身體上之不法侵害。乙○○○於99年6 月3 日晚
    上10時30分許（檢察官誤載為11時30分），在上開住處，因
    不滿甲○拒絕其進入臥室，竟又出手與甲○拉扯，徒手抓傷
    甲○，致甲○受有左手臂抓傷5 公分之擦傷，並於進入臥室
    後，因發現甲○所有擺放於房內之監視錄影器主機，唯恐剛
    才衝突情形遭到錄下，遂抱起監視錄影器主機欲離開房間，
    甲○見狀即出手阻止並要求歸還。乙○○○不願歸還，又承
    前違反保護令之犯意，接續與甲○發生拉扯，致使甲○之右
    手大拇指受有2 公分之擦傷（傷害部分未據告訴），對甲○
    實施身體上之不法侵害。嗣經甲○先後報警處理，始查知上
    情。
二、案經甲○訴由臺北市政府警察局松山分局報請臺灣臺北地方
    法院檢察署檢察官偵查起訴。
    理  由
一、按被告以外之人於審判外之陳述，雖不符刑事訴訟法第159
    條之1 至之4 等4 條之規定，而經當事人於審判程序同意作
    為證據，法院審酌該言詞陳述或書面陳述作成時之情況，認
    為適當者，亦得為證據；又當事人、代理人或辯護人於法院
    調查證據時，知有刑事訴訟法第159 條第1 項不得為證據之
    情形，而未於言詞辯論終結前聲明異議者，視為有前項之同
    意，同法第159 條之5 定有明文。本案下列所引用之被告以
    外之人於審判外之供述證據，業經本院依法踐行調查證據程
    序，當事人及辯護人均不爭執各該證據之證據能力，且迄本
    院言詞辯論終結前未就各該證據之證據能力聲明異議，又查
    無依法應排除其證據能力之情形，是後述所引用證據之證據
    能力均無疑義，依法自有證據能力，均得作為本案證據，先
    予敘明。
二、訊據被告乙○○○固不否認有收到本院核發之上開保護令，
    且有與被害人甲○發生爭執之情形，惟矢口否認有違反保護
    令之意，辯稱：是甲○不讓伊進入房間，才會發生衝突，伊
    也沒有攻擊甲○云云。經查，上揭事實業據被害人甲○指述
    明確（99偵10528 號卷第11頁至第12頁、99偵13604 號卷第
    7 頁至第9 頁、99偵10528 號卷第28頁至第30頁、99偵1360
    4 號卷第37頁至第39頁、第59頁至第62頁），且有本院99年
    度暫家護字第73號民事暫時保護令（99偵10528 號卷第13頁
    至第14頁）、財團法人長庚紀念醫院99年4 月27日受理家庭
    暴力事件驗傷診斷書1 紙（99偵10528 號卷第15頁）、財團
    法人長庚紀念醫院99年6 月3 日受理家庭暴力事件驗傷診斷
    書1 紙（99偵13604 號卷第25頁）、被害人甲○受傷照片1
    幀（99偵13604 號卷第56頁）、臺北市政府警察局松山分局
    東社派出所出具之處理家庭暴力案件現場報告表（99偵1360
    4 號卷第23頁至第24頁）、監視錄影光碟1 片、監視器錄影
    器翻拍照片2 張（99偵13604 號卷第56-1頁、第56頁）附卷
    可稽。而被告與被害人雖仍同住一屋，惟兩人早已分房多年
    ，對於房間之使用權限有一定之共識，且因家庭糾紛而經本
    院核發暫時保護令在案，為被告所不否認，被告當明知應避
    免強行進入被害人所使用之臥室，以避免發生衝突及對被害
    人甲○施以不法侵害。故被告在被害人拒絕其進入被害人平
    日所使用之臥室時，自應繼續溝通或循正當管道加以救濟，
    不應貿然強行進入而與被害人拉扯，甚至欲阻止被害人攝影
    或拿取被害人所有之物品而再生衝突，導致被害人受傷。被
    告明知此情，卻仍執意為之，當有違反保護令之犯意無疑。
    本案事證明確，被告犯行洵堪認定，應依法論科。
三、核被告所為，均係犯家庭暴力防治法第61條第1 款之違反保
    護令罪。被告先後2 次犯行，犯意各別，行為互殊，應分論
    併罰。爰審酌被告明知民事暫時保護令之效力，卻仍無視該
    保護令之禁止命令，對被害人施以家庭暴力，行為確有不該
    ，惟念其係因雙方爭執始臨時起意，並非事前蓄意所犯，被
    害人受傷情形不甚嚴重，既未提出傷害告訴，亦無繼續追究
    之意，復參酌被告之前科素行、生活狀況及犯後態度等一切
    情狀，分別量處如主文所示之刑，並諭知易科罰金折算標準
    及定其應執行之刑。末查，被告未曾因故意犯罪受有期徒刑
    以上刑之宣告，有臺灣高等法院被告前案紀錄表在卷可查，
    其因一時失慮致罹刑典，被害人已不再追究，有本院筆錄可
    佐（本院卷第34頁反面），另參酌兩造現仍居住同處，又持
    續對婚姻情形加以協商，被告經此偵、審程序及刑之宣告，
    應能知所警惕，而無再犯之虞，本院因認所宣告之刑以暫不
    執行為當，併予宣告緩刑2 年，並依家庭暴力防治法第38條
    第1 項規定，於緩刑期內付保護管束，以啟自新。
據上論斷，應依刑事訴訟法第299 條第1 項前段，家庭暴力防治
法第61條第1 款、第38條第1 項，刑法第11條前段、第41條第1
項前段、第51條第6 款、第74條第1 項第1 款，刑法施行法第1
條之1 ，判決如主文。
本案經檢察官葉惠燕到庭執行職務。
中    華    民    國    99    年    11    月    15    日
                  刑事第七庭  法  官  林勇如
上正本證明與原本無異。
如不服本判決應於收受送達後10日內向本院提出上訴書狀，並應
敘述具體理由；其未敘述上訴理由者，應於上訴期間屆滿後20日
內向本院補提理由書（均須按他造當事人之人數附繕本）「切勿
逕送上級法院」。告訴人或被害人如對於本判決不服者，應具備
理由請求檢察官上訴，其上訴期間之計算係以檢察官收受判決正
本之日期為準。
                              書記官  葉潔如
中    華    民    國    99    年    11    月    15    日
附錄本案參考法條全文
家庭暴力防治法第61條
違反法院依第十四條第一項、第十六條第三項所為之下列裁定者
，為本法所稱違反保護令罪，處三年以下有期徒刑、拘役或科或
併科新臺幣十萬元以下罰金：
一、禁止實施家庭暴力。
二、禁止騷擾、接觸、跟蹤、通話、通信或其他非必要之聯絡行
    為。
三、遷出住居所。
四、遠離住居所、工作場所、學校或其他特定場所。
五、完成加害人處遇計畫。

司法院資訊處製作；財團法人民間司法改革基金會備份。
